# IPO企业无偿受让商标

提问人：sizhijie01 时间：2012-03-07 14:17:13
IPO企业从关联方无偿受让一批商标，是不是从核准转让公告之日起确认无形资产？无偿受让，财务如何确认价值？是否需要评估？

回答人：chenyiwei
回复 sizhijie01 的帖子
基于实质重于形式的原则，如果在核准转让公告之前，标的商标实际上已经由拟上市公司使用，并从中获取经济利益的，则拟上市公司在会计上确认该商标权的时间可能还会早于法律上的核准转让公告之日，即应自发行人已开始实质控制其使用并取得收益权之日作为确认日。
由于涉及关联交易，为了合理确定所涉及资产的公允价值，以便合理体现其盈利能力，如果对报表整体影响较大的，应要求进行评估。

提问人：左儿 时间：2013-03-22 13:06:27
评估后的会计处理是入“营业外收入”还是“资本公积”还是“股本”？

回答人：chenyiwei
如果明确是无偿受让，不作为出资，则计入资本公积的可能性较大。